最高法院刑事判決　　　　　　　　　　　　　　　九十三年度台上字第四五五三號
　　上訴人　甲○○原名陳金華.
右上訴人因毀損案件，不服台灣高等法院台中分院中華民國九十年十一月七日第二審
判決（九十年度上訴字第一八０六號，起訴案號：台灣苗栗地方法院檢察署九十年度
偵字第二八二一號），提起上訴，本院判決如左：
    主  文
上訴駁回。
    理  由
按刑事訴訟法第三百七十七條規定，上訴於第三審法院，非以判決違背法令為理由，
不得為之。是提起第三審上訴，應以原判決違背法令為理由，係屬法定要件。如果上
訴理由狀並未依據卷內訴訟資料，具體指摘原判決不適用何種法則或如何適用不當，
或所指摘原判決違法情事，顯與法律規定得為第三審上訴理由之違法情形，不相適合
時，均應認其上訴為違背法律上之程式，予以駁回。本件原判決認定上訴人甲○○（
原名陳金華，民國九十二年十二月五日改名）為設立垃圾轉運站，於八十六年五月二
日及同年十月二十日，以其胞姊、弟陳香妹等人為承租人及保證人，向張育樺（原名
張瑞香）承租坐落苗栗縣銅鑼鄉○○○段第四四０、四四０之一、四四０之二、四三
八、四三九之一及四三九之二地號等土地。上訴人為整平土地，擴大堆置廢棄物之空
間，未經張育樺同意，基於毀壞建築物之故意，自八十七年六月間起，陸續將張育樺
所有坐落上開地段第四四０、四四０之一、四四０之二地號土地上之石綿瓦建築物二
棟予以拆除，至同年十一月間拆除完畢，足以生損害於張育樺等情，因而維持第一審
論處上訴人毀壞他人建築物罪刑之判決，駁回其於第二審之上訴，已綜合全部卷證資
料，敘明其所憑之證據及認定之理由；而以上訴人否認犯罪所持之辯解為不足採，予
以指駁綦詳。所為論敘，俱有卷存之證據資料可資覆按，從形式上觀察，並無判決違
背法令之情形存在。按採證認事屬事實審法院之職權，倘其判斷不違反經驗法則與論
理法則，即不容任意指摘為違法，而執為第三審上訴之合法理由。原判決以上訴人於
八十六年五月二日以其胞姊陳香妹名義與張育樺簽訂之租賃契約書，其第四條第四款
約定：「房屋有改裝施設之必要，乙方（承租人）取得甲方（出租人）之同意後，始
得自行裝設，但不得損害原有建物……」並註記：「若乙方因需要而裝潢屋舍，其費
用由乙方自付，若退租時當無條件歸屬甲方，不得任意破壞。」則雙方於簽約時，仍
就該建築物之使用方法為約定，上訴人辯稱係經張育樺同意拆除，與事實不符。至上
訴人於第一審法院供稱：「（問：拆石棉瓦屋時，有無經過告訴人的同意？）告訴人
有說考慮看看，後來告訴人沒有答覆。」等語，而依通常了解，所謂「考慮看看」，
亦非已同意其拆除該建築物甚明，判決內併已論敘明灼（見原判決第二面第十七行至
第三面第十一行）。上訴意旨，漫稱張育樺每月赴現場收取租金，且於鄉長及環保局
協調環保問題時在場，對於建築物何時被拆除，知之甚明，但其寄發予上訴人之存證
信函僅為催繳租金之表示，對房屋拆除一事隻字未提，足見其所稱「考慮看看」一語
，係同意上訴人拆除，僅於不再承租時，予以回復重建或賠償即可，倘張育樺並非同
意之表示，亦係上訴人誤會其意思所致，欠缺犯罪之故意等語。徒就原審採證認事職
權之適法行使，及判決內已明白論斷之事項，砌詞爭辯，與法律規定得為第三審上訴
理由之違法情形，不相適合，其上訴為違背法律上之程式，應予駁回。本件既應從程
序上為駁回上訴之判決，台灣苗栗地方法院檢察署移送併辦部分（九十年度偵字第六
００號），本院無從審酌，應予敘明。
據上論結，應依刑事訴訟法第三百九十五條前段，判決如主文。
中　　　華　　　民　　　國　　九十三　　年　　　九　　　月　　　二　　　日
                              最高法院刑事第四庭
                                  審判長法官  紀　俊　乾
                                        法官  黃　正　興
                                        法官  劉　介　民
                                        法官  陳　東　誥
                                        法官  吳　昆　仁
      右正本證明與原本無異
                                              書  記  官
中　　　華　　　民　　　國　　九十三　　年　　　九　　　月　　　六　　　日
                                                                        Ｑ
